臺灣宜蘭地方法院刑事判決　　　　　　　 94年度易字第195號
公　訴　人　臺灣宜蘭地方法院檢察署檢察官
被　　　告　甲○○
上列被告因毒品危害防制條例案件，經檢察官提起公訴（94年度
毒偵字第434號），本院判決如下：
    主  文
甲○○施用第貳級毒品，累犯，處有期徒刑柒月。
    事實及理由
一、構成犯罪事實：
    甲○○前於民國89年間因施用第二級毒品案件，經送觀察、
    勒戒後，認無繼續施用毒品之傾向，於89年8月16日執行完
    畢釋放，並經臺灣宜蘭地方法院檢察署檢察官以89年度毒偵
    字第1008號不起訴處分確定；又於93年間因施用第二級毒品
    案件，經臺灣宜蘭地方法院檢察署檢察官聲請簡易判決處刑
    ，經本院於94年1月17日，以93年度羅簡字第332號判處有期
    徒刑4月確定，並於94年3月8日易科罰金執行完畢（構成累
    犯）。詎其不知悔改，於觀察、勒戒執行完畢釋放後，5年
    內復基於施用第二級毒品安非他命之犯意，於94年3月17日
    20時許採尿前回溯96小時內某時，在不詳處所，以不詳方式
    ，施用第二級毒品安非他命1次。嗣於94年3月17日17時35分
    許，為警在宜蘭縣三星鄉○○村○○路45之4號前，攔查由
    其駕駛搭載乘客趙清萬、陳天龍之車牌號碼IW-9048號自用
    小客車，在車上扣得非其所有之安非他命吸食器1個，並經
    其同意採尿，送驗結果呈甲基安非他命陽性反應。
二、認定犯罪事實所憑之證據及理由：
（一）三星分局偵辦違反毒品危害防制條例案件尿液編號對照表
      、慈濟大學濫用藥物檢驗中心檢體總表、憲兵司令部刑事
      鑑識中心94年10月26日（94）安鑑字第02464號鑑驗通知
      書各1份（見警卷第16頁、第17頁；本院卷第48頁）。顯
      示被告於94年3月17日20時許採集之尿液，送驗結果呈甲
      基安非他命陽性反應，足證被告在採尿前回溯96小時內某
      時，確實有施用第二級毒品安非他命1次。
（二）臺灣宜蘭地方法院檢察署檢察官89年度毒偵字第1008號不
      起訴處分書、93年度毒偵1070號聲請簡易判決處刑書、臺
      灣宜蘭地方法院檢察署刑案資料查註紀錄表、全國施用毒
      品紀錄表、法務部全國檢察官線上查詢刑案人犯在監所最
      新資料報表、臺灣高等法院被告前案紀錄表各1份（見94
      年度毒偵字第434號卷第4頁至第12頁、本院卷第7頁至第
      10頁），可證被告於觀察、勒戒執行完畢釋放後，5年內
      再犯毒品危害防制條例第10條之罪。
（三）綜上證據，足認被告確於觀察、勒戒執行完畢釋放後，5
      年內，於94年3月17日20時許採尿前回溯96小時內某時，
      在不詳處所，以不詳方式，施用第二級毒品安非他命1次
      。
三、對於被告辯解，本院之判斷：
（一）被告矢口否認有何施用第二級毒品安非他命之犯行，辯稱
   1、我的腿部受傷，被查獲那陣子我在財團法人羅許基金會羅
      東博愛醫院住院治療，有服用止痛藥及鎮靜劑。
   2、我是開車載朋友，他們在車上施用，我無心吸食到的等語
      。
（二）不採之理由：
   1、被告於94年3月間未曾至財團法人羅許基金會羅東博愛醫
      院住院或就診，此有該院94年9月5日（94）羅博醫字第20
      05090016號函及病歷課說明表1份在卷可憑（見本院卷第
      29頁至第30頁），足證被告上開辯解，顯不足採。
   2、而被告有施用第二級毒品安非他命1次之事實，已如前述
      ，且被告若非長時間處於密閉空間，並存心吸入安非他命
      ，衡情其尿液不會呈甲基安非他命陽性反應，況其甲基安
      非他命濃度尚高達15900ng/ml，核與無心吸入安非他命煙
      霧情形有悖，故被告仍以前詞置辯，亦不足採。
四、論罪科刑之理由：
（一）按安非他命屬毒品危害防制條例第2條第2項第2款所定之
      第二級毒品。故被告甲○○所為，係犯毒品危害防制條例
      第10條第2項之施用第二級毒品罪。
（二）被告持有第二級毒品安非他命之低度行為，為施用第二級
      毒品之高度行為所吸收，不另論處。
（三）被告於93年間因違反毒品危害防制條例，經本院於94年1
      月17日，以93年度羅簡字第332號判處有期徒刑4月確定，
      並於94年3月8日易科罰金執行完畢，此有臺灣高等法院被
      告前案紀錄表1份在卷可參，其於5年以內再犯本件有期徒
      刑以上之罪，為累犯，應依刑法第47條規定，加重其刑。
（四）審酌被告有槍砲彈藥刀械管制條例、過失致死、麻醉藥品
      管理條例、毒品危害防制條例之犯罪前科，有上開紀錄表
      1份在卷可參，素行不佳，且前經觀察、勒戒後，仍再犯
      本罪，顯見其對於毒品之依賴性甚高，有予較長期間隔離
      社會之必要，與被告施用毒品次數僅1次，和施用毒品足
      以造成神經方面損害，並容易引起財產、暴力方面犯罪，
      及被告犯罪猶飾詞否認犯行，態度不佳等一切情狀，量處
      如主文所示之刑。
（五）至於扣案之吸食器1個，被告否認為其所有，並供施用安
      非他命使用，復無其他積極證據足證該吸食器為被告所有
      供上開犯罪使用之物，爰不宣告沒收，附此敘明。
五、適用之法律：
（一）程序法方面：刑事訴訟法第299條第1項前段。
（二）實體法方面：毒品危害防制條例第10條第2項，刑法第11
      條前段、第47條。
本案經檢察官吳宇青到庭執行職務。
中　　華　　民　　國　　94　　年　　12　　月　　6　　日
                  刑事第二庭    審判長法  官  林明山
                                      法  官  謝佩玲
                                      法  官  蘇錦秀
以上正本證明與原本無異。
如不服本判決應於送達後10日內向本院提出上訴狀。（需附繕本
）
                                      書記官  陳蒼仁
中　　華　　民　　國　　94　　年　　12　　月　　7　　日
附錄本案論罪科刑法條
★毒品危害防制條例第10條：
施用第1級毒品者，處6月以上5年以下有期徒刑。
施用第2級毒品者，處3年以下有期徒刑。
